【裁判字號】    90,台上,2218
【裁判日期】    901207
【裁判案由】    所有權移轉登記
【裁判全文】
最高法院民事裁定                                九十年度台上字第二二一八號
    上  訴  人  戊○○○
                丙 ○ ○
                己 ○ ○
                乙 ○ ○
                丁 ○ ○
                甲○○○
    共      同
    訴訟代理人  陳 俊 傑律師
    被 上 訴人  庚 ○ ○
    訴訟代理人  魏 早 炳律師
                陳 恩 民律師
                魏 翠 亭律師
右當事人間請求所有權移轉登記事件，上訴人對於中華民國八十九年三月六日台灣高
等法院第二審判決（八十八年度上字第九六六號），提起上訴，本院裁定如左：
    主  文
上訴駁回。
第三審訴訟費用由上訴人連帶負擔。
    理  由
按對於第二審判決上訴，非以其違背法令為理由，不得為之，民事訴訟法第四百六十
七條定有明文。依同法第四百六十八條規定，判決不適用法規或適用不當者，為違背
法令。而判決有同法第四百六十九條所列各款情形之一者，為當然違背法令。是當事
人提起上訴，如依民事訴訟法第四百六十八條規定，以第二審判決有不適用法規或適
用法規不當為理由時，其上訴狀或理由書應有具體之指摘，並揭示該法規之條項或其
內容。若係成文法以外之法則，應揭示該法則之旨趣。倘為司法院解釋、或本院之判
例，則應揭示該判解之字號或其內容。如以民事訴訟法第四百六十九條所列各款情形
為理由時，其上訴狀或理由書，應揭示合於該條款之具體事實。上訴狀或理由書如未
依此項方法表明，或其表明者，顯與上開條文規定之情形不合時，即難認已對第二審
判決之違背法令有具體之指摘，依同法第四百七十條第二項規定，其上訴自難認為合
法。本件上訴人對第二審判決提起上訴，雖以該判決違背法令為由，惟核其上訴理由
狀所載內容，係就原審取捨證據及認定事實之職權行使，指摘其為不當，而非具體表
明原判決有何不適用法規或適用法規不當之情形，並揭示該法規之條項或其內容，及
合於民事訴訟法第四百六十九條所列各款之具體事實，難認對該判決之如何違背法令
已有具體之指摘，依首揭說明，應認其上訴為不合法。又被上訴人向上訴人戊○○○
、丙○○、己○○、乙○○、丁○○等之被繼承人陳添財買受系爭房地，被上訴人雖
遲延給付價金，惟被上訴人與陳添財訂立之買賣契約，未有出賣人陳添財得不經催告
逕行解除契約之合意，且陳添財未先催告，即於民國八十七年四月二十三日以存證信
函向被上訴人為解除契約之意思表示等情，為原審合法認定之事實，則原審認陳添財
為解除契約之意思表示，與民法第二百五十四條規定不符，不生契約解除之效力，並
不違背法令。上訴人指陳添財所發解除契約之存證信函係催告之意思表示云云，自有
誤會。另被上訴人於事實審主張其前以存證信函催告陳添財前來收取價款乙節，原審
並未採為判決之基礎，上訴人指被上訴人該項催告與法不合云云，核與判決是否違背
法令無關，併此敘明。
據上論結，本件上訴為不合法。依民事訴訟法第四百八十一條、第四百四十四條第一
項、第九十五條、第八十五條第二項，裁定如主文。
中      華      民      國     九十     年     十二     月      七      日
                              最高法院民事第八庭
                                  審判長法官  吳  啟  賓
                                        法官  高  孟  焄
                                        法官  徐  璧  湖
                                        法官  謝  正  勝
                                        法官  陳  淑  敏
      右正本證明與原本無異
                                              書  記  官
中      華      民      國     九十     年     十二     月    二十七    日


司法院資訊處製作；財團法人民間司法改革基金會備份。
